# 关于发放奖金

提问人：709046552 时间：2022-09-20 19:30:17
陈版，我们组织个网络摄影大赛，评选出优秀作品，给外部参赛网友发放奖金，是计入营业支出还是管理费用？按偶然所得扣税

回答人：chenyiwei
举办的目的是什么？是否仅限于以前在本企业购买过商品的网友参加？
如果只是为了品牌宣传推广，与以前该网友在本企业的交易情况无关的，则应将组织活动的费用和奖金支出确认为销售费用——业务宣传费。如果是其他情况，则另外讨论。